臺灣高雄地方法院刑事判決　　　　　　　　　　　　　九十一年度易字第三一四號
　　公　訴　人　臺灣高雄地方法院檢察署檢察官
　　被　　　告　乙○○
右列被告因竊盜案件，經檢察官提起公訴（九十年度偵字第二０六九五號、二三二二
七號），本院判決如左：
    主  文
乙○○連續竊盜，累犯，處有期徒刑伍月，如易科罰金，以參佰元折算壹日。
扣案機車鑰匙參支均沒收。
    事  實
一、乙○○曾有贓物、竊盜等前科，其於民國八十五年所犯竊盜案件，經本院判處有
    期徒刑一年六月確定，另於同年所犯贓物案件，經本院判處有期徒刑一年確定，
    經定應執行刑二年四月確定，於八十八年七月九日執行完畢（構成累犯），仍不
    知悔改。復基於概括之犯意，意圖為自己不法之所有，為下列之竊盜行為：(一)於
    九十年十一月二日下午五時三十分許，在高雄市苓雅區○○○路七十九巷巷口，
    以自備之鑰匙著手竊取丁○○所有，價值約新台幣（下同）一萬元之車牌號碼Ｘ
    ＳＱ─七六三號重型機車（該機車係於九十年十一月一日凌晨零時許，遭不詳姓
    名之人，在高雄縣鳥松鄉○○路長庚醫院高雄醫院入口處失竊後，停放在該處之
    贓車），乙○○於尚未發動引擎之際，為在場埋伏之警員當場逮獲而未遂，並當
    場查獲乙○○所有，用以竊取機車之鑰匙三支。(二)於九十年十二月十日下午三時
    許，在高雄縣仁武鄉○○路三三０號路邊，進入朱林秀冬所有，交由甲○○使用
    停放在路旁之車牌號碼ＸＬ─０七一五號自小客車內，竊得甲○○所有，置於車
    內之零錢五十五元，得手後，旋即為甲○○發覺並報警處理。
二、案經高雄市政府警察局及高雄縣警察局仁武分局報請台灣高雄地方法院檢察署檢
    察官偵查起訴。
    理  由
一、訊據被告乙○○對於右開時、地之竊盜犯行，坦承不諱，且經被害人丁○○於警
    訊及本院審理中證述：我於九十年十一月一日凌晨零時之前約半小時，騎機車至
    長庚醫院探母病，機車停放在高雄縣鳥松鄉○○路長庚醫院高雄醫院入口處，龍
    頭有上鎖，半小時後出來就發現機車失竊，我找了半小時未尋獲，於九十年十一
    月一日凌晨一時許向警方報案等語（丁○○九十年十一月二日警訊筆錄、本院九
    十一年一月三十一日訊問筆錄），及被害人甲○○於警訊及本院審理中證稱：我
    將車子停在鳳仁路邊，我在對面工廠裡工作，從工廠裡看見被告進入我車內，我
    立即走過去查看，被告正坐在駕駛座上翻動扶手置物箱，而且手上已經拿著我放
    在車上的五十五元等語（朱建銘九十年十二月十日警訊筆錄、本院九十一年一月
    三十一日訊問筆錄），又證人即當場查獲被告行竊機車之警員丙○○於本院審理
    中到庭結證：我發現停放在該處之機車是贓車，所以在現場埋伏，後來被告拿著
    鑰匙直接走到失竊機車處，將鑰匙插入電門，但尚未發動機車時，我們就上前逮
    獲等語（同上本院筆錄），復有查詢車輛認可資料、贓物認領保管收據、贓物認
    領保管單、扣押物品目錄表、查號查詢汽車車籍各一份，查獲機車及鑰匙照片三
    幀在卷可憑，並有被告所有之機車鑰匙三支扣案可資佐證。至被害人甲○○另指
    訴其停放車牌號碼ＸＬ─０七一五號自小客車時，車門有上鎖一節，惟被告於警
    訊及本院審理中迭次陳明：我並未帶任何工具打開車門，是自小客車門沒有上鎖
    ，我直接打開進入車內竊錢等語，而被害人甲○○亦於警訊及本院審理中指陳：
    我車門鎖及玻璃均未遭到破壞，亦未發現被告拿行竊工具等語，據此並無證據證
    明被告攜帶兇器打開車門或玻璃進入車內行竊。據上各情，足證被告竊取機車未
    遂，及竊取金錢五十五元既遂之犯行，罪證明確，堪以認定。
二、核被告所為，係犯刑法第三百二十條第一項，同條第三項、第一項之竊盜罪及竊
    盜未遂罪。被告二次竊盜犯行，時間緊接，手法相同，所犯又係構成要件相同之
    罪名，顯係基於概括之犯意反覆為之，為連續犯，應依法論以竊盜既遂罪，並加
    重其刑。又被告於八十五年所犯竊盜案件，經本院判處有期徒刑一年六月確定，
    另於同年所犯贓物案件，經本院判處有期徒刑一年確定，經定應執行刑二年四月
    確定，於八十八年七月九日執行完畢，此有台灣高雄地方法院檢察署刑案資料查
    註紀錄表及台灣高等法院被告全國前案紀錄表各一份在卷可憑，其於執行完畢五
    年以內再犯本案有期徒刑以上之罪，為累犯，應依法加重其刑。上開二種刑之加
    重，應依刑法第七十條之規定遞加之。爰審酌被告年輕力壯，理應努力進取，以
    正當方法賺錢購車代步，竟心存貪念，竊取他人失竊之贓車及現金五十五元，倖
    被害人所受損害不大，且被告已於本院審理中坦承全部犯行，尚有悔意等一切情
    狀，爰量處如主文所示之刑，並諭知易科罰金之折算標準。至扣案之機車鑰匙三
    支，係被告所有供犯罪所用之物，應依法宣告沒收。
三、據上論斷，應依刑事訴訟法第二百九十九條第一項前段、刑法第五十六條、第三
    百二十條第一項、第四十七條、第七十條、第四十一條第一項、第三十八條第一
    項第二款、罰金罰鍰提高標準條例第一條前段、第二條，判決如主文。
本案經檢察官顏漢文到庭執行職務。
中      華      民      國      九十一      年      二      月   十八   日
                                  臺灣高雄地方法院刑事第四庭
                                      法  官  張  桂  美
右正本證明與原本無異。
如不服本判決，應於判決送達後十日內，向本院提出上訴狀。
                                      書記官  吳  金  霞
中      華      民      國      九十一      年      二      月   十八   日
參考法條：刑法第三百二十條第一項：
意圖為自己或第三人不法之所有，而竊取他人之動產者，為竊盜罪，處五年以下有期
徒刑、拘役或五百元以下罰金。
